# 即征即退增值税政府补助的计提问题

提问人：最後の Gillian 时间：2019-02-19 13:46:46
即征即退增值税政府补助的计提问题
请教陈版
A 公司从事软销售业务（出售使用权，授权对方无限期使用）。公司根据软件行业超 3即退的政策，计提 13% 的政府补助，计入其他应收款。公司已取得软件行业即征即退的备案文件，且取得了软件的评测报告（用于向税务申请退税的外部第三方证明文件）。
截至年末，公司未开具增值税发票，且仅与税务局进行口头沟通，（税管员认为符合即征即退政策），未形书面文件，也未向税务提交书面文件。
该情况下是否具有以应收计量确认政府补助的条件？

回答人：chenyiwei
不恰当。对此类软件企业超税负即征即退，一般至少在当地主管税务机关确认了可退回的金额，以及能够合理保证将在合理时间内收回的情况下，才按应收金额确认政府补助。